【裁判字號】    89,交簡上,8
【裁判日期】    890920
【裁判案由】    公共危險
【裁判全文】
臺灣嘉義地方法院刑事判決                          八十九年度交簡上字第八號
    上  訴  人
    即  被  告  乙○○
右上訴人因公共危險案件，不服本院簡易庭八十九年度交簡字第二一一號中華民國八
十九年六月十三日第一審簡易判決（聲請簡易判決處刑案號：臺灣嘉義地方法院檢察
署八十九年度偵字第三三０一號），提起上訴，本院管轄之第二審合議庭判決如左：
    主  文
上訴駁回。
    事  實
一、乙○○明知其已因飲用酒類致酒醉而不能安全駕駛動力交通工具，竟於民國八十
    九年五月二十三日凌晨一時十五分許，在飲酒後呼氣中所含酒精濃度高達每公升
    一．０一毫克之情形下，仍駕駛車號ＲＯ－六０六八號自小客車，沿嘉義縣民雄
    鄉鄉○道路往嘉義市方向行駛。嗣途經嘉義縣民雄鄉文隆村七十六之十七號前時
    ，為警攔檢查獲上情。
二、案經嘉義縣警察局民雄分局報請台灣嘉義地方法院檢察署檢察官偵查後聲請以簡
    易決處刑。
    理  由
一、訊據上訴人即被告乙○○固坦承酒後駕車，於右揭時、地被警查獲，經測得呼氣
    中所含酒精濃度為每公升一．０一毫克之事實，惟矢口否認有何右揭公共危險之
    犯行，辯稱：其為菸酒公賣局退休職員，酒量甚佳，當時雖於飲酒後駕車，但並
    未達不能安全駕駛之程度，且當時並作直線行走測試證明之；又警方所採用之酒
    精測試器全國有一千九百多個沒有通過標準檢驗局的度量衡檢測，故測試值為不
    實之證據云云，並提出聯合報八十九年六月二十二日之剪報影本一紙為證。經查
    ，被告酒後駕車，經警攔檢後測得其呼氣中酒精濃度含量高達每公升一．０一毫
    克，開車時並有開開停停，走路前後腳步不穩，講話很激動，多話等現象，有酒
    精測試值、測試觀察紀錄表各一紙附在警卷可稽，並經證人即警員甲○○結證屬
    實在卷。至被告所提剪報報導內容觀之，警方所採用之酒精測試器雖有誤差，惟
    所載之最高誤差值為０．０七毫克，予以扣除，被告之呼氣中酒精濃度含量亦高
    達每公升０．九四毫克，高出法務部決議：「呼氣中酒精濃度每公升０．五五毫
    克（０．五五ＭＧ／Ｌ）或血液中酒精濃度０．一一％以上認為不能安全駕駛」
    （參見內政部警政署八十九年四月五日（八九）警署交字第０四九四七九號函）
    之標準甚鉅；且縱然酒量再佳，飲酒後體內所含酒精成份達一定濃度，對於人之
    精神狀態及反應能力必然造成相當程度之影響，為一般人所共知之事實，而被告
    於偵查中亦供承喝酒對其有影響屬實（參見八十九年五月二十三日偵訊筆錄）。
    堪認本件被告飲酒後，已達不能安全駕駛動力交通工具之狀態。被告嗣因上開報
    導始以前開情詞置辯，顯係事後圖卸之詞，諉無可採。本件事證明確，被告之犯
    行洵堪認定。
二、核被告所為，係犯刑法第一百八十五條之三之罪。原審以被告罪證明確，依刑法
    第一百八十五條之三規定，逕以簡易判決量處上訴人拘役四十日，如易科罰金，
    以三百元折算一日。本院經核認事用法，並無違誤，量刑亦稱允當。被告上訴意
    旨，指摘原簡易判決不當，非有理由，應予駁回。
三、據上論斷，應依刑事訴訟法第四百五十五條之一第一項、第三項、第三百六十八
    條，判決如主文。
本案經檢察官林俊良到庭執行職務
中    華    民    國      八十九      年      九      月      二十      日
                                臺灣嘉義地方法院刑事第三庭
                                    審判長法  官  許  進  國
                                          法  官  唐  淑  民
                                          法  官  洪  秀  一
本件不得上訴。
右正本證明與原本無異。
中    華    民    國      八十九      年      九      月      二十    日
                                          書記官  陳  湘  蓉
附錄法條：
刑法第一百八十五條之三
服用毒品、麻醉藥品、酒類或其他相類之物，不能安全駕駛動力交通工具而駕駛者，
處一年以下有期徒刑、拘役或三萬元以下罰金。


司法院資訊處製作；財團法人民間司法改革基金會備份。
